【裁判字號】    92,訴,612
【裁判日期】    920430
【裁判案由】    毒品危害防制條例
【裁判全文】
臺灣高雄地方法院刑事判決                          九十二年度訴字第六一二號
    公  訴  人  臺灣高雄地方法院檢察署檢察官
    被      告  甲○○
右列被告因違反毒品危害防制條例案件，經檢察官提起公訴（九十二年度毒偵字第一
一六五號），本院判決如左：
    主  文
甲○○連續施用第一級毒品，累犯，處有期徒刑拾月，扣案之第一級毒品海洛因壹包
（淨重壹點零肆公克，包裝重零點肆柒公克，純質淨重零點伍貳公克），沒收銷燬之
；又連續施用第二級毒品，累犯，處有期徒刑伍月，扣案之第二級毒品安非他命壹包
（驗前毛重肆公克，驗後毛重參點玖公克）、第二級毒品安非他命壹包（驗前毛重參
點柒公克，驗後毛重參點陸公克）及殘留第二級毒品安非他命之塑膠吸食器壹組，均
沒收銷燬之，玻璃型漏斗吸食器壹組，沒收之。應執行有期徒刑壹年貳月，扣案之第
一級毒品海洛因壹包（淨重壹點零肆公克，包裝重零點肆柒公克，純質淨重零點伍貳
公克）、第二級毒品安非他命壹包（驗前毛重肆公克，驗後毛重參點玖公克）、第二
級毒品安非他命壹包（驗前毛重參點柒公克，驗後毛重參點陸公克）及殘留第二級毒
品安非他命之塑膠吸食器壹組，均沒收銷燬之，玻璃型漏斗吸食器壹組，沒收之。
    事  實
一、甲○○前因分別違反麻醉藥品管理條例案件，經法院分別判處有期徒刑五年四月
    及七月並接續執行，甫於民國八十八年間假釋出獄，復於八十九年間經法院撤銷
    假釋，甫於九十一年八月二十五日執行殘刑縮刑期滿執畢。仍不知悔改，又於八
    十八年間因施用第二級毒品安非他命案件，經停止戒治付保護管束期滿，由臺灣
    高雄地方法院檢察署檢察官於九十年一月二十日以九十年度戒毒偵字第一七號
    為不起訴處分確定在案。猶不知悛悔，其明知海洛因、安非他命均係業經公告列
    為毒品危害防制條例第二條第二項第一、二款之第一、二級毒品，不得非法持有
    、施用，詎仍未戒除施用毒品習性，於五年內復基於非法施用第一、二級毒品海
    洛因及安非他命之概括犯意，自九十二年一月中旬某日起至同年二月十七日止，
    連續在高雄市○○區○○街二十二巷三十七弄三號住處，分別施用第一、二級毒
    品海洛因及安非他命多次。嗣於同年二月十七日下午三時許，為警在高雄市鼓山
    區○○○路與北斗街口查獲，並扣得其所有之第一級毒品海洛因一包（淨重一點
    零四公克，包裝重零點四七公克，純質淨重零點五二公克）及第二級毒品安非他
    命一包（驗前毛重四公克，驗後毛重三點九公克），再至其位於高雄市新興區○
    ○○路七十五號居處搜索扣得其所有之第二級毒品安非他命一包（驗前毛重三點
    七公克，驗後毛重三點六公克）、殘留第二級毒品安非他命之塑膠吸食器一組及
    供施用第二級毒品安非他命所用之玻璃型漏斗吸食器一組。嗣經臺灣高雄地方法
    院檢察署檢察官聲請令入戒治處所施以強制戒治，由本院以九十二年度毒聲字第
    一三六號裁定令入戒治處所，施以強制戒治一年。
二、案經高雄市政府警察局鼓山分局報告臺灣高雄地方法院檢察署檢察官偵查起訴。
    理  由
一、右揭犯罪事實，業據被告甲○○迭於警訊及偵審中供承不諱，且被告被查獲當日
    經警採集尿液送高雄市立凱旋醫院以免疫學分析法與氣相層析質譜儀分析法（Ｇ
    Ｃ—ＭＳ）檢驗結果，確呈甲基安非他命陽性反應，此有該醫院九十二年三月十
    七日煙毒尿液檢驗成績書影本一紙在卷可稽（參見本院卷第五頁），且扣案被
    告所有疑似第一級毒品海洛因之白色粉末一包、疑似第二級毒品安非他命晶體二
    包及疑似殘留第二級毒品安非他命之塑膠吸食器一組，均經送法務部調查局及高
    雄醫學大學附設中和紀念醫院檢驗結果，確係第一級毒品海洛因、第二級毒品甲
    基安非他命及殘留第二級毒品甲基安非他命無訛，此有該局九十二年十二月七日
    鑑定通知書影本、該醫院九十二年四月一日報告編號九二三—二一五號、九二
    三—二一八號、九二三—二二號檢驗報告三紙在卷可憑（參見本院卷第四
    二、四五、四七、五三頁），復有扣案被告所有供施用第二級毒品安非他命所用
    之玻璃型漏斗吸食器一組可資佐證。準此以觀，足見被告之自白核與事實相符，
    自可採為論罪科刑之依據。再被告前因施用第二級毒品安非他命案件，經停止戒
    治付保護管束期滿，由臺灣高雄地方法院檢察署檢察官以九十年度戒毒偵字第一
    七號為不起訴處分確定，又因犯本件施用第一、二級毒品海洛因及安非他命之
    犯行，經臺灣高雄地方法院檢察署檢察官聲請令入戒治處所施以強制戒治，由本
    院以九十二年度毒聲字第一三六號裁定令入戒治處所，施以強制戒治一年，此
    有該署九十年度戒毒偵字第一七號不起訴處分書、本院九十二年毒聲字第一
    三六號刑事裁定書、臺灣高等法院被告全國前案紀錄表及臺灣高雄地方法院檢察
    署刑案資料查註紀錄表等件附卷可參（參見偵查卷第十四、十五頁、本院卷第七
    —十六、十七—二三頁）。綜上所述，足證被告確於五年內再犯毒品危害防制條
    例第十條第一、二項之罪。從而，本件事證已臻明確，被告犯行洵堪認定，應予
    依法論科。
二、核被告所為，係犯毒品危害防制條例第十條第一項之施用第一級毒品罪、同條第
    二項之施用第二級毒品罪。被告持有第一、二級毒品海洛因及安非他命後，進而
    施用，其持有之低度行為應被其施用之高度行為所吸收，均不另論罪。被告先後
    多次施用第一、二級毒品之犯行，時間緊接，方法相同，均觸犯構成要件相同之
    罪，顯均係基於概括犯意反覆為之，為連續犯，依刑法第五十六條之規定，均論
    以一罪，並加重其刑。被告所犯施用第一、二級毒品二罪間，犯意各別，罪名互
    殊，應予分論併罰。又被告前因分別違反麻醉藥品管理條例案件，經法院分別判
    處有期徒刑五年四月及七月並接續執行確定，甫於八十八年間假釋出獄，復於八
    十九年間經法院撤銷假釋，甫於九十一年八月二十五日執行殘刑縮刑期滿執畢，
    此有本院被告院內索引卡紀錄表、臺灣高等法院被告全國前案紀錄表、臺灣高雄
    地方法院檢察署刑案資料查註紀錄表、全國施用毒品案件紀錄表、受觀察勒戒人
    毒品及前科紀錄簡列表各一份附卷可參（參見本院卷第四—十六、十九—二五頁
    ），其前受有期徒刑之執行完畢，於五年以內再犯本件最重本刑為有期徒刑以上
    之罪，為累犯，應依刑法第四十七條之規定遞加重其刑。爰審酌被告屢犯不改，
    前因施用毒品案件，經停止戒治付保護管束期滿，嗣經臺灣高雄地方法院檢察署
    檢察官為不起訴處分確定後，復另行施用第一、二級毒品海洛因及安非他命多次
    ，顯見其意志不堅，缺乏勒戒動機，其施用毒品足以導致精神障礙、性格異常，
    甚至造成生命危險，戕害一己之身體健康，惟其犯後尚能坦承犯行、態度尚稱良
    好等一切情狀，各量處如主文所示之刑，並定其應執行之刑，以資懲儆。另扣案
    被告所有之第一級毒品海洛因一包（淨重一點零四公克，包裝重零點四七公克，
    純質淨重零點五二公克）、第二級毒品安非他命一包（驗前毛重四公克，驗後毛
    重三點九公克）、第二級毒品安非他命一包（驗前毛重三點七公克，驗後毛重三
    點六公克）、殘留第二級毒品安非他命之塑膠吸食器一組因殘留其上之安非他命
    已無法剝離而均視為毒品，均應依毒品危害防制條例第十八條第一項前段規定，
    不問屬於犯人與否，宣告沒收併銷燬之。至扣案之玻璃型漏斗吸食器一組，係被
    告所有供施用第二級毒品安非他命所用之物，業據其供明在卷可按（參見本院卷
    第三五頁‧九十二年三月十九日訊問筆錄），應依刑法第三十八條第一項第二款
    併予宣告沒收。至鑑驗所耗損之第一、二級毒品，既已滅失，爰不另為沒收銷燬
    之諭知，附此敘明。
據上論斷，應依刑事訴訟法第二百九十九條第一項前段，毒品危害防制條例第十條第
一項、第二項、第十八條第一項前段，刑法第十一條、第五十六條、第五十一條第五
款、第四十七條、第三十八條第一項第二款，判決如主文。
本案經檢察官陳永豐到庭執行職務。
中      華      民      國    九十二    年      四      月     三十     日
                                臺灣高雄地方法院刑事第五庭
                                  審判長法  官  陳  淑  卿
                                        法  官  張  茹  棻
                                        法  官  林  家  賢
右正本證明與原本無異。
如不服本判決，應於判決送達後十日內，向本院提出上訴狀。
                                        書記官  許  雅  惠
中      華      民      國    九十二    年      四      月     三十     日
附錄本判決論罪科刑法條：
毒品危害防制條例第十條：
施用第一級毒品者，處六月以上五年以下有期徒刑。
施用第二級毒品者，處三年以下有期徒刑。


司法院資訊處製作；財團法人民間司法改革基金會備份。
